【裁判字號】    95,訴,280
【裁判日期】    950525
【裁判案由】    強盜等
【裁判全文】
臺灣雲林地方法院刑事裁定               95年度訴字第280號
聲  請  人
即  被  告  乙○○
                    國民
                      號
                    （現羈押於臺灣雲林看守所）
選任辯護人  張雯峰律師
            奚淑芳律師
上列被告因強盜等案件，聲請撤銷受命法官之羈押處分，本院裁
定如下︰
    主  文
聲請駁回。
    理  由
一、聲請意旨略以：被告乙○○於警、偵訊中僅承認竊盜未遂犯
    行。而被害人甲○○受傷，係因被告經被害人發現後閃躲至
    被告之自用小客車內時，被害人要將被告強行拉出車外，雙
    方才均因此受有擦傷，並非被告故意施暴行傷害被害人所致
    ，因此被告所為尚與準強盜罪構成要件相去甚遠。又被告係
    以打零工為生，受僱於不特定雇主，然至少每月所得約新臺
    幣（下同）20,000元左右，並非無固定工作。且被告配偶丙
    ○○因智能稍弱在工廠工作，每日所得約500 元，家中並有
    3 名幼子嗷嗷待哺，有賴被告打工所得賴以維持生活，現被
    告經法院羈押，家中經濟頓失主要來源，僅能依靠友人接濟
    ，被告實無逃亡之虞，為此請撤銷羈押等語。
二、被告乙○○係因強盜等案件，前於民國95年4 月18日，經本
    院受命法官訊問後，認為被告犯嫌重大，有刑事訴訟法第10
    1 條第1 項第1 款、第3 款之情事，予以執行羈押。
三、查本件聲請意旨雖以「抗告」名義提出，有被告提出之「刑
    事抗告狀」在卷可查。然本件被告所受羈押之強制處分，係
    於檢察官提起公訴時，經受命法官訊問後所為之羈押處分，
    依刑事訴訟法第416 條第1 項第1 款之規定，受處分人即被
    告如有不服，應係向本院聲請撤銷受命法官所為之羈押處分
    ，而非依抗告程序救濟之，被告聲請狀誤為提起「抗告」尚
    有誤會，先此敘明。惟依刑事訴訟法第四編規定得為撤銷或
    變更之聲請而誤為抗告者，視為已有聲請，刑事訴訟法第
    418 條第2 項後段定有明文。因此，本件應視為被告已有撤
    銷受命法官羈押處分之聲請。
四、經查，本案被告乙○○所犯之準強盜罪係最輕本刑5 年以上
    之重罪，其所犯上述強盜等案件尚在審理中，依目前卷證資
    料，本院認為被告之準強盜犯罪嫌疑仍屬重大。而被告上述
    家庭因素，係屬被告個人之因素，並非得據以主張撤銷羈押
    之理由。故本案羈押之理由及必要性並未因被告所主張之事
    由而消滅。從而，本院認為被告所請撤銷受命法官之羈押處
    分為無理由，應予駁回。
五、爰依刑事訴訟法第416條第4 項、第412條，裁定如主文。
中    華    民    國    95    年    5     月    25    日
                  刑事第二庭審判長法  官  林  輝  煌
                                  法  官  柯  志  民
                                  法  官  李  明  鴻
以上正本証明與原本無異
不得抗告。
                                  書記官  孫  秀  桃
中    華    民    國    95    年    5     月    25    日


司法院資訊處製作；財團法人民間司法改革基金會備份。
